臺灣高雄地方法院刑事判決
111年度審交易字第402號
公  訴  人  臺灣高雄地方檢察署檢察官
被      告  黃順隆


上列被告因公共危險案件，經檢察官提起公訴（111年度偵字第6
059號），被告對被訴事實為有罪之陳述，經本院裁定進行簡式
審判程序，判決如下：
    主  文
黃順隆駕駛動力交通工具而有吐氣所含酒精濃度達每公升零點二
五毫克以上，處有期徒刑捌月。
    事  實
一、黃順隆於民國111年2月14日上午10時許，在高雄市○○區○○○0
    00巷00弄00號住處，飲用保力達藥酒後，其知悉飲酒過量無
    法安全駕駛動力交通工具及酒後騎車具有高度肇事危險性，
    竟仍騎乘車牌號碼000-000號普通重型機車上路。嗣於同日1
    4時44分許，行經高雄市林園區頂磘溝119巷口時，因行車不
    穩為警攔查；經警發覺黃順隆身上有酒味，遂對黃順隆施以
    酒測，測得黃順隆之吐氣所含酒精濃度達每公升0.52毫克，
    始悉上情。
二、案經高雄市政府警察局林園分局報告臺灣高雄地方檢察署檢
    察官偵查起訴。
    理  由
一、本件被告黃順隆所犯非死刑、無期徒刑、最輕本刑為三年以
    上有期徒刑之罪，或高等法院管轄第一審之案件，被告於本
    院準備程序進行中，對被訴事實為有罪之陳述，經告以簡式
    審判程序之旨，並聽取檢察官、被告之意見後，本院裁定改
    依簡式審判程序進行審理，是本件之證據調查，依刑事訴訟
    法第273條之2規定，不受同法第159條第1項、第161條之2、
    第161條之3、第163條之1及第164條至第170條規定之限制。
二、上開事實，業據被告黃順隆於警詢、偵訊及本院審理時坦承
    不諱，且有高雄市政府警察局林園分局林園派出所酒精濃度
    測定值、財團法人工業技術研究院呼氣酒精測試器檢定合格
    證書、高雄市政府警察局舉發違反道路交通管理事件通知單
    及車輛詳細資料報表各1份在卷可稽，足認被告之自白與事
    實相符。故本件事證明確，被告犯行洵堪認定，應依法論科
    。
三、核被告黃順隆所為，係犯刑法第185條之3第1項第1款之吐氣
    所含酒精濃度達每公升0.25毫克以上而駕駛動力交通工具罪
    。
四、本院審酌被告知悉酒後騎車，對一般往來之公眾及駕駛人自
    身具有高度危險性，卻漠視自身安危，罔顧公眾之安全，再
    度為警查獲酒後騎車上路，動機及行為均可議；又被告曾有
    多次不能安全駕駛致交通危險之素行，有臺灣高等法院被告
    前案紀錄表1份存卷可查（本院已依據最高法院110年度台上
    大字第5660號刑事裁定意旨予以斟酌）。惟考量被告坦承犯
    行，本案測得被告之吐氣所含酒精濃度為每公升0.52毫克；
    幸未肇事；且兼衡以被告於警詢時自承之智識程度、家庭經
    濟狀況；參以被告先前所犯不能安全駕駛致交通危險案件，
    諭知得易科罰金之刑度，均無法達到預防被告再犯之刑罰目
    的，及公訴檢察官具體求處有期徒刑8月等一切情狀，量處
    如主文所示之刑。
五、至檢察官起訴書雖記載被告前於106年間，因公共危險案件
    ，經本院以107年度交簡字第482號判處有期徒刑5月，併科
    罰金新臺幣（下同）2萬元確定（下稱甲案）；又於108年間
    ，因公共危險案件，經本院以108年度交簡字第671號判處判
    處有期徒刑6月，併科罰金3萬元（下稱乙案），甲案有期徒
    刑部分易服社會勞動，嗣因履行未完成改入監服刑，與乙案
    有期徒刑部分接續於109年2月21日執行完畢，而應論以累犯
    等語。然檢察官未具體指出證明方法證明被告構成累犯之事
    實，依最高法院刑事大法庭110年度台上大字第5660號裁定
    意旨，本院自無庸就此部分依職權調查並為相關之認定，況
    被告此部分前科素行，已依刑法第57條第5款規定，於量刑
    時予以審酌，附此敘明。　　
據上論斷，應依刑事訴訟法第273條之1第1項、第299條第1項前
段，刑法第185條之3第1項第1款，刑法施行法第1條之1第1項，
判決如主文。
本案經檢察官吳協展提起公訴；檢察官范文欽到庭執行職務。
中　　華　　民　　國　　111 　年　　6 　　月　　14　　日
                  刑事第五庭    法  官  陳川傑
以上正本證明與原本無異。
如不服本判決應於收受判決後20日內向本院提出上訴書狀，並應
敘述具體理由。其未敘述上訴理由者，應於上訴期間屆滿後20日
內向本院補提理由書(均須按他造當事人之人數附繕本)「切勿逕
送上級法院」。
中　　華　　民　　國　　111 　年　　6 　　月　　14　　日
                                書記官  黃挺豪
附錄本案論罪科刑之法條全文：
中華民國刑法第185條之3
駕駛動力交通工具而有下列情形之一者，處3年以下有期徒刑，
得併科30萬元以下罰金：
一、吐氣所含酒精濃度達每公升零點二五毫克或血液中酒精濃度
    達百分之零點零五以上。
二、有前款以外之其他情事足認服用酒類或其他相類之物，致不
    能安全駕駛。
三、服用毒品、麻醉藥品或其他相類之物，致不能安全駕駛。
因而致人於死者，處3年以上10年以下有期徒刑，得併科2百萬元
以下罰金；致重傷者，處1年以上7年以下有期徒刑，得併科1百
萬元以下罰金。
曾犯本條或陸海空軍刑法第54條之罪，經有罪判決確定或經緩起
訴處分確定，於十年內再犯第1項之罪因而致人於死者，處無期
徒刑或5年以上有期徒刑，得併科3百萬元以下罰金；致重傷者，
處3年以上10年以下有期徒刑，得併科2百萬元以下罰金。